【裁判字號】    95,訴,10005
【裁判日期】    951031
【裁判案由】    返還信用卡消費貸款
【裁判全文】
臺灣臺北地方法院民事判決            95年度訴字第10005號
原      告  國泰世華商業銀行股份有限公司
法定代理人  甲○○
訴訟代理人  乙○○
被      告  丙○○
上列當事人間請求返還信用卡消費貸款案件，本院於中華民國95
年10月17日言詞辯論終結，判決如下：
    主      文
被告應給付原告新臺幣參拾伍萬玖仟陸佰貳拾伍元，及其中新臺
幣參拾貳萬零壹佰陸拾柒元，自民國九十五年八月二十日起至清
償日止，按週年利率百分之十九點七計算之利息。
被告應給付原告新台幣貳拾肆萬伍仟參佰肆拾柒元，及其中新台
幣貳拾參萬伍仟捌佰參拾玖元，自民國九十五年八月二十日起至
九十五年十一月十九日止，按週年利率百分之五點八八計算利息
，並自民國九十五年十一月二十日起至清償日止，按週年利率百
分之十四點八八計算利息，另自民國九十五年八月二十日起至清
償日止，按月給付新台幣貳佰捌拾捌元之帳務管理費。
訴訟費用由被告負擔。
    事實及理由
一、本件依兩造簽訂信用卡約定條款第26條、簡易通信貸款約定
    書第13條之約定合意由本院管轄，合先敘明。
二、原告主張：
  (一)被告於民國93年7月19日向原告領得卡號0000000000000000
    號之MASTER信用卡，依約被告即得於特約商店記帳消費，但
    應於當期繳款截止日前向原告清償，或以循環信用方式繳付
    最低應繳金額，逾期依信用卡約定條款第15、21、22條之約
    定，除喪失期限利益外，應另行給付原告按年利率19.7% 計
    算之利息。被告至95年8月19日止，尚欠原告新台幣（下同
    ）2萬6334元 (其中本金為2萬4215元)。
  (二)被告又於94年5月19日以代償卡代付其於訴外人中國信託商
    業銀行、台北富邦銀行信用卡總處之信用卡欠款，依約於代
    償後，前18個月內按年息5.88%計算利息，第19個月起則按
    年息14.88%計算利息，另按月收取帳務管理費288元。被告
    至95年8月19日止，尚欠原告24萬5347元 (其中本金為23萬
    5839元)。
  (三)被告再於94年5月4日與原告成立簡易通信貸款契約，向原告
    貸款32萬元，約定分60期清償，利息按週年利率18.5%計算
    ，依年金法按月計付本息，併入信用卡帳單中與信用卡消費
    帳款一同繳納。依約定條款第1條之約定，如未依約於繳款
    期限前繳款或未繳足月付金時，原告得將未繳金額之本金部
    分，或經原告主張視為到期之本金部分，按信用卡循環利率
    19.7%計算利息。依約定條款第4、5條之約定，倘為延遲繳
    款經原告主張暫停被告信用卡之權利時，除喪失期限利益，
    視同全部到期。被告至95年8月19日止，尚欠原告33萬3291
    元 (其中本金為29萬5952元)。綜上，被告至95年8月19日止
    ，共欠原告60萬4972元未依約清償，為此提起本件訴訟。並
    聲明：如主文所示。
三、被告辯稱：被告確有積欠如訴之聲明所示之款項，亦有清償
    意願，且被告有參加債務協商，但協商條件每月給付金額過
    高，目前無法清償。並聲明：原告之訴駁回。
四、經查原告主張之事實，業據其提出信用卡申請書暨約定條款
    、代償卡申請書暨約定條款、簡易通信貸款申請書暨約定條
    款影本及債權明細表等件為證，且被告對於原告所主張之欠
    款金額亦不爭執，堪信原告之主張為真實。從而原告依兩造
    之約定請求被告給付如主文第一項及第二項所示之金錢，為
    有理由，應予准許。
四、綜上所述，本件原告之訴為有理由，爰依民事訴訟法第78條
    ，判決如主文。
中    華    民    國    95    年    10    月    31    日
                  民事第六庭    法  官  邱  琦
以上正本係照原本作成
如對本判決上訴，須於判決送達後20日內向本院提出上訴狀
中    華    民    國    95    年    10    月    31    日
                                書記官  池東旭


司法院資訊處製作；財團法人民間司法改革基金會備份。
